<div class="col-md-7 col-md-offset-2 grammar-text">
	<h1 class="text-center" id="verbs">Verbs and Conjugation</h1>

	<p><span>
		The endings of Orcish verbs communicate the number and person performing the verb’s action. There are two numbers (singular and plural) and three persons (1st, 2nd, and 3rd), resulting in six total combinations. They are:
	</span></p>

	<table class="table table-condensed table-verb-conj">
		<tr>
			<td>Number:</td>
			<td></td>
			<td>Singular</td>
			<td>Plural</td>
		</tr>
		<tr>
			<td>Person:</td>
			<td>1st:</td>
			<td>I</td>
			<td>we</td>
		</tr>
		<tr>
			<td></td>
			<td>2nd:</td>
			<td>you</td>
			<td>you all</td>
		</tr>
		<tr>
			<td></td>
			<td>3rd:</td>
			<td>he/she/it</td>
			<td>they</td>
		</tr>
	</table>

	<p>
		<span>
			Verbs in this dictionary are listed in their infinitive forms. Verbs that end in –a are 1st Conjugation verbs; those ending in <em>–ai</em> are 2nd Conjugation verbs, and follow a different pattern presented later in this section.
		</span>
		<span id="1st-present">
			All <strong>1st Conjugation</strong> verbs in their infinitive forms end with the suffix <em>–a</em>, as in <em>ka</em>, (to kill), <em>pekka</em> (to defeat), and <em>viska</em>, (to gut). Attach the proper ending to the infinitive form of a verb to indicate person and number. Below are the 1st Conjugation endings for the Present Active voice.
		</span>
	</p>

	<table class="table table-condensed table-verb-conj">
		<tr>
			<td></td>
			<td></td>
			<td colspan="2"><em>1st Conj. Present Active</em></td>
		</tr>
		<tr>
			<td>Number:</td>
			<td></td>
			<td>Singular</td>
			<td>Plural</td>
		</tr>
		<tr>
			<td>Person:</td>
			<td>1st:</td>
			<td><em>–g</em></td>
			<td><em>–gax</em></td>
		</tr>
		<tr>
			<td></td>
			<td>2nd:</td>
			<td><em>–s</em></td>
			<td><em>–gas</em></td>
		</tr>
		<tr>
			<td></td>
			<td>3rd:</td>
			<td><em>–k</em></td>
			<td><em>–gek</em></td>
		</tr>
	</table>

	<p><span>
		Thus, <em>kag</em> means “I kill” (<em>ka</em> + <em>–g</em>, 1st person singular) and <em>pekkagek</em> means “they defeat” (<em>pekka</em> + <em>–gek</em>, 3rd person plural).
	</span></p>

	<p id="1st-past-future"><span>
		The <strong>Past Active</strong> and <strong>Future Active</strong> voices are indicated by adding a prefix to the conjugated verb: <em>ash–</em> for Past Active and <em>ar–</em> for Future Active. Thus, <em>ashdobnagax</em> means “we worked” (<em>ash–</em> + <em>dobna</em> (to work) + <em>–gax</em>) and <em>arvansas</em> translates into “you will understand” (<em>ar–</em> + <em>vasna</em> (to understand) + <em>–s</em>).
	</span></p>

	<table class="table table-condensed table-verb-conj">
		<tr>
			<td></td>
			<td></td>
			<td colspan="2"><em>1st Conj. Past Active</em></td>
		</tr>
		<tr>
			<td>Number:</td>
			<td></td>
			<td>Singular</td>
			<td>Plural</td>
		</tr>
		<tr>
			<td>Person:</td>
			<td>1st:</td>
			<td><em>ash–</em> (verb) <em>–g</em></td>
			<td><em>ash–</em> (verb) <em>–gax</em></td>
		</tr>
		<tr>
			<td></td>
			<td>2nd:</td>
			<td><em>ash–</em> (verb) <em>–s</em></td>
			<td><em>ash–</em> (verb) <em>–gas</em></td>
		</tr>
		<tr>
			<td></td>
			<td>3rd:</td>
			<td><em>ash–</em> (verb) <em>–k</em></td>
			<td><em>ash–</em> (verb) <em>–gek</em></td>
		</tr>
	</table>

	<table class="table table-condensed table-verb-conj">
		<tr>
			<td></td>
			<td></td>
			<td colspan="2"><em>1st Conj. Future Active</em></td>
		</tr>
		<tr>
			<td>Number:</td>
			<td></td>
			<td>Singular</td>
			<td>Plural</td>
		</tr>
		<tr>
			<td>Person:</td>
			<td>1st:</td>
			<td><em>ar–</em> (verb) <em>–g</em></td>
			<td><em>ar–</em> (verb) <em>–gax</em></td>
		</tr>
		<tr>
			<td></td>
			<td>2nd:</td>
			<td><em>ar–</em> (verb) <em>–s</em></td>
			<td><em>ar–</em> (verb) <em>–gas</em></td>
		</tr>
		<tr>
			<td></td>
			<td>3rd:</td>
			<td><em>ar–</em> (verb) <em>–k</em></td>
			<td><em>ar–</em> (verb) <em>–gek</em></td>
		</tr>
	</table>

	<p id="1st-present-passive"><span>
		The passive voice is used when the performer of an action in a sentence is unknown, or where the object of the sentence is also the subject. It is the difference between “I love” (<em>dovag</em>) and “I am loved” (<em>dovareg</em>). All 1st Conjugation Orcish verbs in the passive infinitive end in <em>–are</em>, such as <em>dovare</em> (“to be loved”). Below are the 1st Conjugation endings for the <strong>Present Passive</strong> voice.
	</span></p>

	<table class="table table-condensed table-verb-conj">
		<tr>
			<td></td>
			<td></td>
			<td colspan="2"><em>1st Conj. Present Passive</em></td>
		</tr>
		<tr>
			<td>Number:</td>
			<td></td>
			<td>Singular</td>
			<td>Plural</td>
		</tr>
		<tr>
			<td>Person:</td>
			<td>1st:</td>
			<td><em>–reg</em></td>
			<td><em>–regax</em></td>
		</tr>
		<tr>
			<td></td>
			<td>2nd:</td>
			<td><em>–ras</em></td>
			<td><em>–regas</em></td>
		</tr>
		<tr>
			<td></td>
			<td>3rd:</td>
			<td><em>–ruk</em></td>
			<td><em>–regek</em></td>
		</tr>
	</table>

	<p id="1st-past-future-passive"><span>
		As with their active voice counterparts, the 1st Conjugation <strong>Past Passive</strong> and <strong>Future Passive</strong> voices are indicated with the attachment of the same respective prefix: <em>ash–</em> for Past Passive, <em>ar–</em> for Future Passive. Thus, <em>ashgadzaregax</em> translates into “we were stopped” (<em>ash–</em> + <em>gadza</em> [to stop] + <em>–regax</em>) and <em>arshaggaregas</em> means “you all will be slain” (ar– + <em>shagga</em> [to slay] + <em>–regas</em>).
	</span></p>

	<table class="table table-condensed table-verb-conj">
		<tr>
			<td></td>
			<td></td>
			<td colspan="2"><em>1st Conj. Past Passive</em></td>
		</tr>
		<tr>
			<td>Number:</td>
			<td></td>
			<td>Singular</td>
			<td>Plural</td>
		</tr>
		<tr>
			<td>Person:</td>
			<td>1st:</td>
			<td><em>ash–</em> (verb) <em>–reg</em></td>
			<td><em>ash–</em> (verb) <em>–regax</em></td>
		</tr>
		<tr>
			<td></td>
			<td>2nd:</td>
			<td><em>ash–</em> (verb) <em>–ras</em></td>
			<td><em>ash–</em> (verb) <em>–regas</em></td>
		</tr>
		<tr>
			<td></td>
			<td>3rd:</td>
			<td><em>ash–</em> (verb) <em>–ruk</em></td>
			<td><em>ash–</em> (verb) <em>–regek</em></td>
		</tr>
	</table>

	<table class="table table-condensed table-verb-conj">
		<tr>
			<td></td>
			<td></td>
			<td colspan="2"><em>1st Conj. Future Passive</em></td>
		</tr>
		<tr>
			<td>Number:</td>
			<td></td>
			<td>Singular</td>
			<td>Plural</td>
		</tr>
		<tr>
			<td>Person:</td>
			<td>1st:</td>
			<td><em>ar–</em> (verb) <em>–reg</em></td>
			<td><em>ar–</em> (verb) <em>–regax</em></td>
		</tr>
		<tr>
			<td></td>
			<td>2nd:</td>
			<td><em>ar–</em> (verb) <em>–ras</em></td>
			<td><em>ar–</em> (verb) <em>–regas</em></td>
		</tr>
		<tr>
			<td></td>
			<td>3rd:</td>
			<td><em>ar–</em> (verb) <em>–ruk</em></td>
			<td><em>ar–</em> (verb) <em>–regek</em></td>
		</tr>
	</table>

	<p id="1st-past-perfect"><span>
		The 1st Conjugation <strong>Past Perfect</strong> voice, also known as the <strong>Pluperfect</strong>, is used to indicate action that was completed at some point in the past. The Past Perfect is indicated by attaching the prefix <em>hush–</em> to the verb along with the appropriate ending. For example, “I killed the dwarves” (Past Active) in Orcish would be <em>ashkag duwuluz</em>, but “I <em>have killed</em> the dwarves” (Past Perfect) would be <em>hushkag duwuluz</em> (<em>hushkag</em> = <em>hush–</em> + <em>ka</em> + <em>–g</em>).
	</span></p>

	<table class="table table-condensed table-verb-conj">
		<tr>
			<td></td>
			<td></td>
			<td colspan="2">
				<em>1st Conj. Past Perfect (Pluperfect) Active</em>
			</td>
		</tr>
		<tr>
			<td>Number:</td>
			<td></td>
			<td>Singular</td>
			<td>Plural</td>
		</tr>
		<tr>
			<td>Person:</td>
			<td>1st:</td>
			<td><em>hush–</em> (verb) <em>–g</em></td>
			<td><em>hush–</em> (verb) <em>–gax</em></td>
		</tr>
		<tr>
			<td></td>
			<td>2nd:</td>
			<td><em>hush–</em> (verb) <em>–s</em></td>
			<td><em>hush–</em> (verb) <em>–gas</em></td>
		</tr>
		<tr>
			<td></td>
			<td>3rd:</td>
			<td><em>hush–</em> (verb) <em>–k</em></td>
			<td><em>hush–</em> (verb) <em>–gek</em></td>
		</tr>
	</table>

	Notes:
	<ol class="brackets">
		<li>
			A holdover from Middle Orcish that is still perfectly acceptable is the original Past Perfect prefix, <em>huash–</em>. It is still used in place of the shorter and more widely accepted <em>hush–</em> by some of the clans who settled closest to the Underkingdom after the Red Exodus.
		</li>
		<li>
			Many orcs will use <em>huash–</em> in place of <em>hush–</em> in formal language or on ceremonial oc- casions. Use of <em>huash–</em> otherwise, especially for outsiders and non-orcs, is considered old-fashioned at best, and pompous and condescending at worst.
		</li>
		<li>
			<em>huash–</em> is implemented on this website as a prefix
		</li>
	</ol>

	<p id="1st-future-perfect"><span>
		The 1st Conjugation <strong>Future Perfect</strong> voice is used to indicate action that will be completed at some point in the future, and is indicated by attaching the prefix <em>hur–</em> to the verb along with an appropriate ending. Thus, “We will kill the dwarves” (Future Active) in Orcish would be <em>arkagax duwuluz</em>, but “We will have killed the dwarves” (Future Perfect) would be <em>hurkagax duwuluz</em> (<em>hurkag</em> = <em>hur–</em> + <em>ka</em> + <em>–gax</em>).
	</span></p>

	<table class="table table-condensed table-verb-conj">
		<tr>
			<td></td>
			<td></td>
			<td colspan="2">
				<em>1st Conj. Past Perfect (Pluperfect) Active</em>
			</td>
		</tr>
		<tr>
			<td>Number:</td>
			<td></td>
			<td>Singular</td>
			<td>Plural</td>
		</tr>
		<tr>
			<td>Person:</td>
			<td>1st:</td>
			<td><em>hur–</em> (verb) <em>–g</em></td>
			<td><em>hur–</em> (verb) <em>–gax</em></td>
		</tr>
		<tr>
			<td></td>
			<td>2nd:</td>
			<td><em>hur–</em> (verb) <em>–s</em></td>
			<td><em>hur–</em> (verb) <em>–gas</em></td>
		</tr>
		<tr>
			<td></td>
			<td>3rd:</td>
			<td><em>hur–</em> (verb) <em>–k</em></td>
			<td><em>hur–</em> (verb) <em>–gek</em></td>
		</tr>
	</table>

	Notes:
	<ol class="brackets">
		<li>
			As with its Past Perfect counterpart, the Future Perfect also has an archaic alternate prefix that is still widely used: <em>huar–.</em>
		</li>
		<li>
			Use of <em>huar–</em> rather than <em>hur–</em> is similarly used mainly in formal settings, and use of it outside such occasions is seen as silly or pretentious.
		</li>
		<li>
			<em>huar–</em> is implemented on this website as a prefix
		</li>
	</ol>

	<p id="1st-past-future-perfect-passive"><span>
		The 1st Conjugation <strong>Past Perfect Passive</strong> and <strong>Future Perfect Passive</strong> voices follow the same basic pattern as their active voice equivalents: a prefix (<em>hush–</em> for the Past Perfect Passive, <em>hur–</em> for the Future Perfect Passive), the verb, and an ending combine to describe action that was completed in the past, or that will be completed in the future, in which the agent is hidden or missing, or when the subject is also the object. Thus, “He has been eaten” translates into Orcish as <em>hushpregnaruk</em> (<em>hush–</em> + <em>pregna</em> [to eat]+ <em>–ruk</em>) and “They will have been destroyed” becomes <em>hurtararegek</em> (<em>hur–</em> + <em>tara</em> [to destroy] + <em>–regek</em>).
	</span></p>

	<table class="table table-condensed table-verb-conj">
		<tr>
			<td></td>
			<td></td>
			<td colspan="2"><em>1st Conj. Past Perfect Passive</em></td>
		</tr>
		<tr>
			<td>Number:</td>
			<td></td>
			<td>Singular</td>
			<td>Plural</td>
		</tr>
		<tr>
			<td>Person:</td>
			<td>1st:</td>
			<td><em>hush–</em> (verb) <em>–reg</em></td>
			<td><em>hush–</em> (verb) <em>–regax</em></td>
		</tr>
		<tr>
			<td></td>
			<td>2nd:</td>
			<td><em>hush–</em> (verb) <em>–ras</em></td>
			<td><em>hush–</em> (verb) <em>–regas</em></td>
		</tr>
		<tr>
			<td></td>
			<td>3rd:</td>
			<td><em>hush–</em> (verb) <em>–ruk</em></td>
			<td><em>hush–</em> (verb) <em>–regek</em></td>
		</tr>
	</table>

	<table class="table table-condensed table-verb-conj">
		<tr>
			<td></td>
			<td></td>
			<td colspan="2"><em>1st Conj. Future Perfect Passive</em></td>
		</tr>
		<tr>
			<td>Number:</td>
			<td></td>
			<td>Singular</td>
			<td>Plural</td>
		</tr>
		<tr>
			<td>Person:</td>
			<td>1st:</td>
			<td><em>hur–</em> (verb) <em>–reg</em></td>
			<td><em>hur–</em> (verb) <em>–regax</em></td>
		</tr>
		<tr>
			<td></td>
			<td>2nd:</td>
			<td><em>hur–</em> (verb) <em>–ras</em></td>
			<td><em>hur–</em> (verb) <em>–regas</em></td>
		</tr>
		<tr>
			<td></td>
			<td>3rd:</td>
			<td><em>hur–</em> (verb) <em>–ruk</em></td>
			<td><em>hur–</em> (verb) <em>–regek</em></td>
		</tr>
	</table>

	Notes:
	<ol class="brackets">
		<li>
			As with their active voice counterparts, the Past Perfect Passive and Future Perfect Passive have alternate prefixes that are still used in formal and ceremonial situations: <em>huash–</em> and <em>huar–</em> respectively.
		</li>
		<li>
			As before, both <em>huash–</em> and <em>huar–</em> are implemented as prefixes on this website
		</li>
	</ol>

	<p id="1st-imperative"><span>
		The 1st Conjugation <strong>Imperative Mood</strong> is used to express commands and requests. As moods go, it is remarkably simple. To express an imperative command, attach the appropriate ending to the infinitive form of the verb. The main determining factor is the number of the verb, whether the command or request is being issued to a single person or a group.  For example, the command “Kill the dwarf” (which has an implied “you” at the beginning of the sentence, as in “You kill the dwarf”), given to a single person, would be <em>kart duwudz</em>; the same command given to a group of people (implied: “[You all] kill the dwarf”) would be <em>karit duwudz</em>.
	</span></p>

	<table class="table table-condensed table-verb-conj">
		<tr>
			<td></td>
			<td></td>
			<td colspan="2">
				<em>1st Conj. Present Active Imperative</em>
			</td>
		</tr>
		<tr>
			<td>Number:</td>
			<td></td>
			<td>Singular</td>
			<td>Plural</td>
		</tr>
		<tr>
			<td>Person:</td>
			<td>2nd:</td>
			<td><em>–rt</em></td>
			<td><em>–rit</em></td>
		</tr>
	</table>

	<p id="2nd-present"><span>
		<strong>2nd Conjugation</strong> Orcish verbs in their infinitive forms end with the suffix <em>–ai</em>, as in <em>hai</em> (to aid), <em>sakai</em> (to dispute), and <em>gurkai</em> (to harm). 2nd Conjugation verbs follow a different pattern when they conjugate. To conjugate a 2nd Conjugation verb, first remove the infinitive suffix <em>(–ai</em>) and then attach the proper ending. Below are the 2nd Conjugation endings for the <strong>Present Active</strong> voice.
	</span></p>

	<table class="table table-condensed table-verb-conj">
		<tr>
			<td></td>
			<td></td>
			<td colspan="2"><em>2nd Conj. Present Active</em></td>
		</tr>
		<tr>
			<td>Number:</td>
			<td></td>
			<td>Singular</td>
			<td>Plural</td>
		</tr>
		<tr>
			<td>Person:</td>
			<td>1st:</td>
			<td><em>–ai</em></td>
			<td><em>–alax</em></td>
		</tr>
		<tr>
			<td></td>
			<td>2nd:</td>
			<td><em>–ash</em></td>
			<td><em>–ahas</em></td>
		</tr>
		<tr>
			<td></td>
			<td>3rd:</td>
			<td><em>–ak</em></td>
			<td><em>–ahek</em></td>
		</tr>
	</table>

	<p><span>
		Thus, <em>hai</em> means “I aid” (<em>h[–ai]</em> + <em>–ai</em>, 1st person singular) and <em>gurkahek</em> means “they harm” (<em>gurk[–ai]</em> + <em>–ahek</em>, 3rd person plural).
	</span></p>

	Notes:
	<ol class="brackets">
		<li>
			You will note that the 1st person singular <em>(–ai</em>) uses the exact same ending as the 2nd Conjugation infinitive <em>(–ai</em>). This can be a source of confusion. If it is unclear which version is intended, study the sentence structure; conjugated verbs typically come near the beginning of an Orcish sentence, with verbs in their infinitive form at the end.
		</li>
		<li>
			The 3rd person singular <em>(–ak</em>) closely resembles the 3rd person singular of the 1st Conjugation <em>(–k</em>). Given how closely some 1st and 2nd Conjugation verbs resemble one another, you may have to rely on context to convey proper meaning; without it, there’s no way to tell the difference between <em>djonak nodz</em> (she rents me a room; 2nd Conj. verb djonai) and <em>djonak nodz</em> (she shoves me in a bag; 1st Conj. verb <em>djona</em>)
		</li>
	</ol>

	<p id="2nd-past-future"><span>
		As with their 1st Conjucation counterparts, 2nd Conjugation <strong>Past Active</strong> and <strong>Future Active</strong> voices are indicated by adding a prefix to the conjugated verb: <em>zsa–</em> for Past Active and <em>zsur–</em> for Future Active. As with all 2nd Conjugation verbs, the <em>–ai</em> suffix must be shed before attaching the new ending. Thus, <em>zsafukkash</em> means “you competed” (<em>zsa–</em> + <em>fukk[–ai]</em> [to compete] + <em>–ash</em>) and <em>zsurkrumbalax</em> translates into “we will ruin” (<em>zsur–</em> + <em>krumbl[–ai]</em> [to ruin] + <em>–alax</em>).
	</span></p>
	<table class="table table-condensed table-verb-conj">
		<tr>
			<td></td>
			<td></td>
			<td colspan="2"><em>2nd Conj. Past Active</em></td>
		</tr>
		<tr>
			<td>Number:</td>
			<td></td>
			<td>Singular</td>
			<td>Plural</td>
		</tr>
		<tr>
			<td>Person:</td>
			<td>1st:</td>
			<td><em>zsa–</em> (verb) <em>–ai</em></td>
			<td><em>zsa–</em> (verb) <em>–alax</em></td>
		</tr>
		<tr>
			<td></td>
			<td>2nd:</td>
			<td><em>zsa–</em> (verb) <em>–ash</em></td>
			<td><em>zsa–</em> (verb) <em>–ahek</em></td>
		</tr>
		<tr>
			<td></td>
			<td>3rd:</td>
			<td><em>zsa–</em> (verb) <em>–ak</em></td>
			<td><em>zsa–</em> (verb) <em>–ahek</em></td>
		</tr>
	</table>
	<table class="table table-condensed table-verb-conj">
		<tr>
			<td></td>
			<td></td>
			<td colspan="2"><em>2nd Conj. Future Active</em></td>
		</tr>
		<tr>
			<td>Number:</td>
			<td></td>
			<td>Singular</td>
			<td>Plural</td>
		</tr>
		<tr>
			<td>Person:</td>
			<td>1st:</td>
			<td><em>zsur–</em> (verb) <em>–ai</em></td>
			<td><em>zsur–</em> (verb) <em>–alax</em></td>
		</tr>
		<tr>
			<td></td>
			<td>2nd:</td>
			<td><em>zsur–</em> (verb) <em>–ash</em></td>
			<td><em>zsur–</em> (verb) <em>–ahek</em></td>
		</tr>
		<tr>
			<td></td>
			<td>3rd:</td>
			<td><em>zsur–</em> (verb) <em>–ak</em></td>
			<td><em>zsur–</em> (verb) <em>–ahek</em></td>
		</tr>
	</table>

	<p id="2nd-present-passive">
		<span>
			The passive voice is used when the performer of an action is unknown or intentionally obscured, or when an object is the subject of a sentence. As with the rest of the 2nd Conjugation, the infinitive suffix is shed before attaching the appropriate ending. Thus, <em>gadzaek</em> means “he is denied” (<em>gadz[–ai]</em> [to deny] + <em>–aek</em>) and <em>tarlalax</em> mean “we are adopted” (<em>tarl[– ai]</em> [to adopt] + <em>alax</em>).
		</span>
		<span>
			2nd Conjugation Orcish verbs in the passive infinitive end in <em>–ae</em>. Thus, <em>hae</em> means “to be aided” (<em>h[–ai]</em> [to aid] + <em>–ae</em>) and <em>yossae</em> translates into “to be spoiled” (<em>yoss[–ai]</em> [to spoil] + <em>–ae</em>). Below are the 2st Conjugation endings for the <strong>Present Passive</strong> voice.
		</span>
	</p>
	<table class="table table-condensed table-verb-conj">
		<tr>
			<td></td>
			<td></td>
			<td colspan="2"><em>1st Conj. Present Active</em></td>
		</tr>
		<tr>
			<td>Number:</td>
			<td></td>
			<td>Singular</td>
			<td>Plural</td>
		</tr>
		<tr>
			<td>Person:</td>
			<td>1st:</td>
			<td><em>–aeg</em></td>
			<td><em>–belas</em></td>
		</tr>
		<tr>
			<td></td>
			<td>2nd:</td>
			<td><em>–esh</em></td>
			<td><em>–behas</em></td>
		</tr>
		<tr>
			<td></td>
			<td>3rd:</td>
			<td><em>–aek</em></td>
			<td><em>–barrak</em></td>
		</tr>
	</table>

	<p id="2nd-past-future-passive"><span>
		As with their active voice counterparts, the 2nd Conjugation <strong>Past Passive</strong> and <strong>Future Passive</strong> voices are indicated with the attachment of the same respective prefix: <em>zsa–</em> for Past Passive, <em>zsur–</em> for Future Passive. Thus, <em>zsadulaeg</em> translates into “I was angered” (<em>zsa–</em> + <em>dul[–ai]</em> [to anger] + <em>–aeg</em>) and <em>zsurmathbehas</em> mens “you all will be thrashed” (<em>zsur–</em> + <em>math[–wai]</em> [to thrash] + <em>–behas</em>).
	</span></p>
	<table class="table table-condensed table-verb-conj">
		<tr>
			<td></td>
			<td></td>
			<td colspan="2"><em>2nd Conj. Past Passive</em></td>
		</tr>
		<tr>
			<td>Number:</td>
			<td></td>
			<td>Singular</td>
			<td>Plural</td>
		</tr>
		<tr>
			<td>Person:</td>
			<td>1st:</td>
			<td><em>zsa–</em> (verb) <em>–aeg</em></td>
			<td><em>zsa–</em> (verb) <em>–belax</em></td>
		</tr>
		<tr>
			<td></td>
			<td>2nd:</td>
			<td><em>zsa–</em> (verb) <em>–esh</em></td>
			<td><em>zsa–</em> (verb) <em>–behas</em></td>
		</tr>
		<tr>
			<td></td>
			<td>3rd:</td>
			<td><em>zsa–</em> (verb) <em>–aek</em></td>
			<td><em>zsa–</em> (verb) <em>–barrak</em></td>
		</tr>
	</table>
	<table class="table table-condensed table-verb-conj">
		<tr>
			<td></td>
			<td></td>
			<td colspan="2"><em>2nd Conj. Future Passive</em></td>
		</tr>
		<tr>
			<td>Number:</td>
			<td></td>
			<td>Singular</td>
			<td>Plural</td>
		</tr>
		<tr>
			<td>Person:</td>
			<td>1st:</td>
			<td><em>zsur–</em> (verb) <em>–aeg</em></td>
			<td><em>zsur–</em> (verb) <em>–belax</em></td>
		</tr>
		<tr>
			<td></td>
			<td>2nd:</td>
			<td><em>zsur–</em> (verb) <em>–esh</em></td>
			<td><em>zsur–</em> (verb) <em>–behas</em></td>
		</tr>
		<tr>
			<td></td>
			<td>3rd:</td>
			<td><em>zsur–</em> (verb) <em>–aek</em></td>
			<td><em>zsur–</em> (verb) <em>–barrak</em></td>
		</tr>
	</table>
	Notes:
	<ol class="brackets">
		<li>
			If conjugating would create an unpronounceable tangle of consonants when the ending is attached, the final consonant or consonant pair preceding the <em>–ai</em> is also shed before conjugation; thus, in the example above, “you will all be thrashed” becomes <em>zsur<strong>math</strong>behas</em> (shedding <em><strong>–wai</strong>)</em> rather than <em>zsur<strong>math</strong>wbehas</em> (shedding only <em><strong>–ai</strong>)</em>.
		</li>
	</ol>

	<p id="2nd-past-perfect"><span>
		The 2nd Conjugation <strong>Past Perfect</strong> voice, also known as the <strong>Pluperfect</strong>, is used to indicate action that was completed at some point in the past. The Past Perfect is indicated by attaching the prefix <em>huzs–</em> to the verb along with the appropriate ending (after the infinitive <em>–ai</em> is shed). For example, “I blinded the elves” (Past Active) would be <em>zsakultai helaruz</em>, but “I <em>have blinded</em> the elves” (Past Perfect) would be <em>huzskultai helaruz</em> (<em>huzskultai</em> = <em>huzs–</em> + <em>kult[–ai]</em> + <em>–ai</em>).
	</span></p>
	<table class="table table-condensed table-verb-conj">
		<tr>
			<td></td>
			<td></td>
			<td colspan="2">
				<em>2nd Conj. Past Perfect (Pluperfect)</em>
			</td>
		</tr>
		<tr>
			<td>Number:</td>
			<td></td>
			<td>Singular</td>
			<td>Plural</td>
		</tr>
		<tr>
			<td>Person:</td>
			<td>1st:</td>
			<td><em>huzs–</em> (verb) <em>–ai</em></td>
			<td><em>huzs–</em> (verb) <em>–alax</em></td>
		</tr>
		<tr>
			<td></td>
			<td>2nd:</td>
			<td><em>huzs–</em> (verb) <em>–ash</em></td>
			<td><em>huzs–</em> (verb) <em>–ahek</em></td>
		</tr>
		<tr>
			<td></td>
			<td>3rd:</td>
			<td><em>huzs–</em> (verb) <em>–ak</em></td>
			<td><em>huzs–</em> (verb) <em>–ahek</em></td>
		</tr>
	</table>

	<p id="2nd-future-perfect"><span>
		The 2nd Conjugation <strong>Future Perfect</strong> voice is used to indicate action that will be completed at some point in the future. It is indicated by attaching the prefix <em>azsur–</em> to the verb along with an appropriate ending (after the infinitive <em>–ai</em> is shed). Thus, “We will blind the elves” (Future Active) would be <em>zsurkultalax helaruz</em>, but “We <em>will have blinded</em> the elves” (Future Perfect) would be <em>azsurkultalax helaruz</em> (<em>azsurkultalax</em> = <em>azsur–</em> + <em>kult[–ai]</em> + <em>–alax</em>).
	</span></p>
	<table class="table table-condensed table-verb-conj">
		<tr>
			<td></td>
			<td></td>
			<td colspan="2">
				<em>2nd Conj. Future Perfect</em>
			</td>
		</tr>
		<tr>
			<td>Number:</td>
			<td></td>
			<td>Singular</td>
			<td>Plural</td>
		</tr>
		<tr>
			<td>Person:</td>
			<td>1st:</td>
			<td><em>azsur–</em> (verb) <em>–ai</em></td>
			<td><em>azsur–</em> (verb) <em>–alax</em></td>
		</tr>
		<tr>
			<td></td>
			<td>2nd:</td>
			<td><em>azsur–</em> (verb) <em>–ash</em></td>
			<td><em>azsur–</em> (verb) <em>–ahek</em></td>
		</tr>
		<tr>
			<td></td>
			<td>3rd:</td>
			<td><em>azsur–</em> (verb) <em>–ak</em></td>
			<td><em>azsur–</em> (verb) <em>–ahek</em></td>
		</tr>
	</table>

	<p id="2nd-past-future-perfect-passive"><span>
		The 2nd Conjugation <strong>Past Perfect Passive</strong> and <strong>Future Perfect Passive</strong> voices follow the same basic pattern as their active voice equivalents: a prefix (<em>huzs–</em> for the Past Perfect Passive, <em>azsur–</em> for the Future Perfect Passive), the verb, and an ending (once the infinitive suffix has been shed) combine to describe action that was completed in the past, or that will be completed in the future, in which the agent is hidden or missing, or when the subject is also the object. Thus, “You have been rehabilitated” translates into Orcish as <em>huzsnomortesh</em> (<em>huzs–</em> + <em>nomort[–ai]</em> [to rehabilitate] + <em>–esh</em>) and “They will have been herded together” becomes <em>azsurlidbarrak</em> (<em>azsur–</em> + <em>lid[–ai]</em> [to herd together] + <em>–barrak</em>).
	</span></p>
	<table class="table table-condensed table-verb-conj">
		<tr>
			<td></td>
			<td></td>
			<td colspan="2">
				<em>2nd Conj. Past Perfect Passive</em>
			</td>
		</tr>
		<tr>
			<td>Number:</td>
			<td></td>
			<td>Singular</td>
			<td>Plural</td>
		</tr>
		<tr>
			<td>Person:</td>
			<td>1st:</td>
			<td><em>huzs–</em> (verb) <em>–aeg</em></td>
			<td><em>huzs–</em> (verb) <em>–belax</em></td>
		</tr>
		<tr>
			<td></td>
			<td>2nd:</td>
			<td><em>huzs–</em> (verb) <em>–esh</em></td>
			<td><em>huzs–</em> (verb) <em>–behax</em></td>
		</tr>
		<tr>
			<td></td>
			<td>3rd:</td>
			<td><em>huzs–</em> (verb) <em>–aek</em></td>
			<td><em>huzs–</em> (verb) <em>–barrak</em></td>
		</tr>
	</table>
	<table class="table table-condensed table-verb-conj">
		<tr>
			<td></td>
			<td></td>
			<td colspan="2">
				<em>2nd Conj. Future Perfect Passive</em>
			</td>
		</tr>
		<tr>
			<td>Number:</td>
			<td></td>
			<td>Singular</td>
			<td>Plural</td>
		</tr>
		<tr>
			<td>Person:</td>
			<td>1st:</td>
			<td><em>azsur–</em> (verb) <em>–aeg</em></td>
			<td><em>azsur–</em> (verb) <em>–belax</em></td>
		</tr>
		<tr>
			<td></td>
			<td>2nd:</td>
			<td><em>azsur–</em> (verb) <em>–esh</em></td>
			<td><em>azsur–</em> (verb) <em>–behax</em></td>
		</tr>
		<tr>
			<td></td>
			<td>3rd:</td>
			<td><em>azsur–</em> (verb) <em>–aek</em></td>
			<td><em>azsur–</em> (verb) <em>–barrak</em></td>
		</tr>
	</table>

	<p id="2nd-imperative"><span>
		The 2nd Conjugation <strong>Imperative Mood</strong> is used to express commands and requests. As with its 1st Conjugation counterpart, it is remarkably simple. To express an a 2nd Conjugation imperative, remove the <em>–ai</em> suffix from the infinitive, and then attach the appropriate ending. Again, the determining factor is the number of the verb: whether the command is being issued to a single person or a group. For example, the command “Cut the elf in half” (which has an implied “you” at the beginning of the sentence), given to an individual, would be <em>numort helaz</em> (<em>numai</em> = to halve); the same command given to a group of people (implied: “[You all] cut the elf in half”) would be <em>nomorot helax</em>.
	</span></p>
	<table class="table table-condensed table-verb-conj">
		<tr>
			<td></td>
			<td></td>
			<td colspan="2">
				<em>2nd Conj. Present Active Imperative</em>
			</td>
		</tr>
		<tr>
			<td>Number:</td>
			<td></td>
			<td>Singular</td>
			<td>Plural</td>
		</tr>
		<tr>
			<td>Person:</td>
			<td>2nd:</td>
			<td><em>–ort</em></td>
			<td><em>–orot</em></td>
		</tr>
	</table>

	<p id="irregular">
		<span>
			<strong>The Irregular Verb “To Be”</strong> (infinitive = <em>aa</em>) is one of the language’s only irregular verbs. In most languages, the verb “to be” is irregular, and even a language as rigidly structured as Orcish is no exception. It is presented below in its most common forms: the Present, Past, and Future Active voices.
		</span>
		<span>
			The future infinitive form of <em>aa</em> is <em>araa</em>: “there will be.”
		</span>
	</p>
	<table class="table table-condensed table-verb-conj">
		<tr>
			<td></td>
			<td></td>
			<td colspan="2"><em>Present Active</em></td>
		</tr>
		<tr>
			<td>Number:</td>
			<td></td>
			<td>Singular</td>
			<td>Plural</td>
		</tr>
		<tr>
			<td>Person:</td>
			<td>1st:</td>
			<td><em>aga</em> (I am)</td>
			<td><em>aggax</em> (we are)</td>
		</tr>
		<tr>
			<td></td>
			<td>2nd:</td>
			<td><em>aas</em> (you am)</td>
			<td><em>aggas</em> (you all are)</td>
		</tr>
		<tr>
			<td></td>
			<td>3rd:</td>
			<td><em>aka</em> (he/she/it is; this/that is)</td>
			<td><em>aggek</em> (they are; these/those are)</td>
		</tr>
	</table>
	<table class="table table-condensed table-verb-conj">
		<tr>
			<td></td>
			<td></td>
			<td colspan="2"><em>Past Active</em></td>
		</tr>
		<tr>
			<td>Number:</td>
			<td></td>
			<td>Singular</td>
			<td>Plural</td>
		</tr>
		<tr>
			<td>Person:</td>
			<td>1st:</td>
			<td><em>ashag</em> (I was)</td>
			<td><em>ashax</em> (we were)</td>
		</tr>
		<tr>
			<td></td>
			<td>2nd:</td>
			<td><em>ashas</em> (you were)</td>
			<td><em>ashagas</em> (you all were)</td>
		</tr>
		<tr>
			<td></td>
			<td>3rd:</td>
			<td><em>ashek</em> (he/she/it was; this/that was)</td>
			<td><em>ashagek</em> (there were; these/those were)</td>
		</tr>
	</table>
	<table class="table table-condensed table-verb-conj">
		<tr>
			<td></td>
			<td></td>
			<td colspan="2"><em>Future Active</em></td>
		</tr>
		<tr>
			<td>Number:</td>
			<td></td>
			<td>Singular</td>
			<td>Plural</td>
		</tr>
		<tr>
			<td>Person:</td>
			<td>1st:</td>
			<td><em>areg</em> (I will be)</td>
			<td><em>areggax</em> (we will be)</td>
		</tr>
		<tr>
			<td></td>
			<td>2nd:</td>
			<td><em>aras</em> (you will be)</td>
			<td><em>areggas</em> (you all will be)</td>
		</tr>
		<tr>
			<td></td>
			<td>3rd:</td>
			<td><em>arek</em> (he/she/it will be; this/that will be)</td>
			<td><em>araggek</em> (there will be; these/those will be)</td>
		</tr>
	</table>

	<p id="modal"><span>
		<strong>Modal verbs</strong>—verbs such as “can” (<em>matha</em>), “may” (<em>possa</em>), and “shall” (<em>grega</em>)—conjugate as normal, and the verbs they assist take the infinitive and move to the end of the sentence. Thus, “Can you skin that dwarf?” is translated <em>Mathas duwudz haeda</em>? (<em>haeda</em> = to skin), and “We shall burn the dwarves.” becomes <em>Gregagax duwuluz trogda</em> (<em>trogda</em> = to burn).
	</span></p>
</div>

<div class="col-md-3 hidden-sm hidden-xs">
	<nav class="sidebar">
		<ul>
			<li><a href="#verbs">Verbs and Conjugation</a></li>
			<li><a href="#1st-present">1st Present</a></li>
			<li><a href="#1st-past-future">1st Past & Future</a></li>
			<li><a href="#1st-present-passive">1st Present Passive</a></li>
			<li><a href="#1st-past-future-passive">
				1st Past & Future Passive
			</a></li>
			<li><a href="#1st-past-perfect">1st Past Perfect</a></li>
			<li><a href="#1st-future-perfect">1st Future Perfect</a></li>
			<li><a href="#1st-past-future-perfect-passive">
				1st Past & Future Perfect Passive
			</a></li>
			<li><a href="#1st-imperative">1st Imperative</a></li>

			<li><a href="#2nd-present">2nd Present</a></li>
			<li><a href="#2nd-past-future">2nd Past & Future</a></li>
			<li><a href="#2nd-present-passive">2nd Present Passive</a></li>
			<li><a href="#2nd-past-future-passive">
				2nd Past & Future Passive
			</a></li>
			<li><a href="#2nd-past-perfect">2nd Past Perfect</a></li>
			<li><a href="#2nd-future-perfect">2nd Future Perfect</a></li>
			<li><a href="#2nd-past-future-perfect-passive">
				2nd Past & Future Perfect Passive
			</a></li>
			<li><a href="#2nd-imperative">2nd Imperative</a></li>
			<li><a href="#irregular">Irregular Verb "To Be"</a></li>
			<li><a href="#modal">Modal Verbs</a></li>
		</ul>
	</nav>
</div>
